ACORDAO-COMPLETO-2356785

ACÓRDÃO DE RELAÇÃO

ACÓRDÃO DE RELAÇÃO 6177/2019 ATA 25/2019 - SEGUNDA CÂMARA

Acórdão 6177/2019-TCU-Segunda Câmara
Considerando que se trata de representação formulada pelo Sr. João Mourão Mendes, como chefe da Controladoria Regional da União, sobre a possível acumulação irregular de cargos pelo Sr. Marco de Almeida Macedo, como 2º Tenente do Exército;
Considerando que, ao conhecer da representação por intermédio do Acórdão 8560/2017-TCU-Segunda Câmara, o TCU determinou ao Centro de Controle Interno do Exército (CCIEx) que, em conjunto com o Departamento Geral do Pessoal, se manifestasse conclusivamente, no prazo de até 90 (noventa) dias, sobre a existência, ou não, da irregularidade informada nos autos, além de sobrestar o processo até a remessa dessa manifestação;
Considerando que, em sua resposta por meio do Ofício nº 22-AApAJur/VCh DGP/Ch DGP, o Departamento-Geral de Pessoal do Exército informou que o correspondente processo administrativo instaurado concluiu "pela irregularidade da referida acumulação, tanto na quantidade de vínculos como na quantidade de horas semanais" (Peça nº 13) , aduzindo, no Oficio nº 33-AApAJur/VCh DGP/Ch DGP, que o militar (Marco de Almeida Macedo) "foi licenciado a pedido, sendo excluído e desligado do serviço ativo do Exército em 6 de dezembro de 2016" (Peça nº 14) ;
Considerando que, após a análise final do feito, a unidade técnica assinalou que o Sr. Marco de Almeida Macedo foi "excluído e desligado" do serviço ativo do Exército Brasileiro em 6/12/2016, tendo esse desligamento ocorrido muito antes da constituição da sindicância instaurada para apurar a irregularidade, em 14/11/2017, e, assim, não subsistiria a necessidade de promover a eventual restituição de valores, diante da respectiva contraprestação laboral;
Considerando, dessa forma, que a presente representação poder ser considerada prejudicada, devendo, para tanto, ser levantado o aludido sobrestamento do processo;
Os Ministros do Tribunal de Contas da União, reunidos em Sessão de 2ª Câmara, ACORDAM, por unanimidade, com fundamento no art. 143, inciso V, do Regimento Interno do TCU, aprovado pela Resolução nº 246, de 2011, em levantar o anterior sobrestamento do processo determinado pelo item 1.7.2.1 do Acórdão 8560/2017-TCU-Segunda Câmara para considerar prejudicada a presente representação, e prolatar as determinações abaixo indicadas, de acordo com os pareceres emitidos nos autos:
1. Processo TC-Processo 002.584/2016-6 (REPRESENTAÇÃO) 
	1.1. Representante: Sr. João Mourão Mendes, Chefe da Controladoria Regional da União no Estado de Rondônia.
	1.2. Órgão: Ministério da Defesa (vinculador) .
	1.3. Relator: Ministro-Substituto André Luís de Carvalho.
	1.4. Representante do Ministério Público: não atuou.
	1.5. Unidade Técnica: Secretaria de Fiscalização de Pessoal (Sefip) .
	1.6. Representação legal: não há.
	1.7. Determinar que a Sefip adote as seguintes medidas:
	1.7.1. envie a cópia do presente Acórdão, acompanhada da cópia do parecer da unidade técnica, ao representante, ao Centro de Controle Interno do Exército (CCIEx) e ao Departamento Geral do Pessoal, para ciência; e
	1.7.2. arquive o presente processo.

Segunda Câmara

Ministério da Defesa (vinculador).

ANDRÉ DE CARVALHO

não há.

Não atuou.

REPRESENTAÇÃO (REPR)

Secretaria de Fiscalização de Pessoal (Sefip).